# [[请教陈版]]关于结构性存款分类列报问题

提问人：yiyyy 时间：2020-07-31 20:33:08
被审计单位购买了两只结构性存款，单独看为均保本非浮动收益。但实际上这两只结构性存款关于同一标的分别看涨和看跌，最终可以组成一个固定利率的产品。即不管标的怎么波动，两只结构性存款总收益除以其本金得到的总利率都会是一样的。
在这种情况下是否可以认为这两个结构性存款实际上构成了摊余成本计量的金融资产呢？如果是的话，应该计入其他流动资产或是银行存款中吗？
还是说虽然它的实质是这样，但仍应该分别对这两个结构性存款进行计量，计入交易性金融资产中呢？

回答人：chenyiwei
这种问题涉及到对金融工具“合成”条件是否满足的问题，即两项或多项包含衍生工具的金融工具能否组合为一项保本、固定收益的摊余成本计量金融工具。
金融工具“合成”的门槛相当高，远高于在非金融工具会计领域判断“一揽子交易”的标准。如果这两个金融工具的合同条款都是互相独立的，并互相引用、互相依存，其效力互相独立，则即使条款设计方面存在明显的对应关系，仍应作为两项独立金融工具分别进行会计处理，而不应对其进行“合成”处理。